【裁判字號】    95,訴,2238
【裁判日期】    950912
【裁判案由】    毒品危害防制條例
【裁判全文】
臺灣板橋地方法院刑事判決              95年度訴字第2238號
公  訴  人  臺灣板橋地方法院檢察署檢察官
被      告  甲○○
上列被告因違反毒品危害防制條例案件，經檢察官提起公訴（95
年度毒偵字第3790號），被告於準備程序進行中先就被訴事實為
有罪之陳述，經告知簡式審判程序之旨，並聽取當事人之意見後
，本院合議庭裁定由受命法官獨任進行簡式審判程序，茲判決如
下：
    主  文
甲○○連續施用第一級毒品，累犯，處有期徒刑壹年；扣案之第
一級毒品海洛因壹包（淨重零點壹陸公克）沒收銷燬之，裝載第
一級毒品海洛因之外包裝袋壹只沒收之。
    事  實
一、甲○○前曾涉違犯藥事法、毒品危害防制條例等案件，其中
    於民國（下同）91年間，因施用毒品案件，經本院以91年度
    毒聲字第834 號刑事裁定令入戒治處所施以強制戒治，於92
    年7 月8 日執行完畢釋放出所（惟旋入監服刑，詳如下述）
    ，該案並經臺灣板橋地方法院檢察署檢察官提起公訴，由本
    院判處有期徒刑10月（連續施用第一級毒品部分）、8 月（
    連續施用第二級毒品部分），暨定應執行有期徒刑1 年4 月
    確定，自92年7 月8 日起入監執行，甫於93年10月9 日縮刑
    期滿執行完畢（於本件構成累犯）。詎甲○○猶不思戒絕毒
    癮，於上開強制戒治執行完畢釋放後之5 年內，另基於施用
    第一級毒品之概括犯意，自95年3 月間某日起至95年5 月16
    日止，在臺北縣中和市○○街132 號2 樓等地，連續以將第
    一級毒品海洛因摻入水中再以針筒注射手臂之方式，施用第
    一級毒品海洛因多次。嗣於95年5 月18日下午5 時許，騎乘
    其所竊得之車牌號碼FYM-079 號重型機車，途經臺北縣板橋
    市縣○○道與觀光街口之際，為警攔檢查獲（所涉竊盜犯嫌
    現由本院另案審理中），並扣得其所有暨持有之第一級毒品
    海洛因1 包（淨重0.16公克，聲請書原誤載為0.14公克）。
二、案經臺北市政府警察局萬華分局報請臺灣板橋地方法院檢察
    署檢察官偵查起訴，再經本院合議庭裁定進行簡式審判程序
    審理。
    理  由
一、按本件被告甲○○所犯為死刑、無期徒刑、最輕本刑為3 年
    以上有期徒刑以外之罪，其於準備程序進行中先就被訴事實
    為有罪之陳述，經告知簡式審判程序之旨，並聽取公訴人、
    被告之意見後，本院合議庭認宜由受命法官獨任進行簡式審
    判程序，爰依刑事訴訟法第273條之1第1 項規定，裁定進行
    簡式審判程序，合先敘明。
二、上揭犯罪事實，業據被告甲○○於本院準備程序中及審理時
    坦承不諱，且其於95年5月18日下午6時5 分於臺北市政府警
    察局萬華分局偵查隊警詢時所採集之尿液，經送請臺灣檢驗
    科技股份有限公司遞以EIA酵素免疫分析法初步檢驗、GC/MS
    氣相層析質譜儀確認檢驗結果，確呈現鴉片類陽性反應，有
    該公司95年6月4日濫用藥物尿液檢驗報告及臺北縣政府警察
    局偵辦毒品案件尿液檢體委驗單各1 份在卷可稽，此外，被
    告為警查獲之際，確有扣得如事實欄所載之物品，有臺北縣
    政府警察局萬華分局搜索、扣押筆錄、扣押物品目錄表、查
    獲涉嫌毒品危害防制條例毒品初步鑑驗報告單、法務部調查
    局95年7月7日調科壹字第060011974號鑑定通知書各1份暨扣
    案物品照片2 幀附卷可稽，堪信被告上開自白確與事實相符
    。次查被告先前於91年間，因施用毒品案件，經本院以91年
    度毒聲字第834 號刑事裁定令入戒治處所施以強制戒治，於
    92年7月8日執行完畢等節，有前揭案件臺灣高等法院被告前
    案紀錄表1 份在卷足憑，堪認被告確係於前經強制戒治執行
    完畢釋放後5 年內，再犯本案施用第一級毒品犯行，核與毒
    品危害防制條例第23條第2項規定相符，應依法論科。
三、核被告甲○○行為後，刑法業於94年2 月2 日修正公布，並
    自95年7 月1 日起生效施行，其第2 條第1 項規定行為後法
    律有變更者，適用行為時之法律，但行為後之法律有利於行
    為人者，適用最有利於行為人者，是針對刑法修正變更之部
    分，自應就有利或不利於被告之一切相關情狀，綜理全部結
    果而為比較，以定其應適用之法律，且一經定其應適用之法
    律後，即需整體適用之，除法有明文外，不得任意割裂適用
    ；次本院綜理被告甲○○所涉上揭犯行之一切相關情形，認
    適用行為時即修正前刑法之相關規定處斷，對其較為有利，
    依刑法第2 條第1 項前段規定，自應適用修正前刑法規定處
    斷（本件涉及刑法修正之法律變更部分，乃第56條之連續犯
    、第47條之累犯等事項，而修正後刑法業已刪除連續犯之規
    定，倘遇有此情形，即需併合處罰，此結果顯然不利於被告
    ，另累犯等部分，於本件被告之情形，則不生明顯之有利或
    不利結果，據此，自應定其應適用之法律為被告行為時法即
    修正前刑法，且須整體適用修正前刑法）。核被告所為，係
    犯毒品危害防制條例第10條第1 項之施用第一級毒品罪；其
    施用前、後持有毒品之低度行為，均應為施用之高度行為所
    吸收，不另論罪；其先後多次施用第一級毒品洛因之犯行，
    均時間緊接，犯罪構成要件相同，所犯罪名又屬同一，顯係
    基於概括犯意反覆而為，應依修正前刑法第56條規定論以1
    罪並加重其刑。末查被告有如事實欄所載之前案科刑暨執行
    完畢情形，有臺灣高等法院被告前案紀錄表1 份在卷足憑，
    其於前案有期徒刑執行完畢後5 年內，再犯本案有期徒刑以
    上之罪，為累犯，應依修正前刑法第47條之規定加重其刑。
    爰審酌被告前經強制戒治執行完畢後，猶萌施用毒品犯意，
    顯見其戒除毒癮之意志薄弱，且未衷心悛悔，漠視法令之禁
    制，恣意濫用毒品，其行可訾，惟尚知坦承犯行，兼衡其施
    用毒品之種類、期間、次數、動機、目的、手段等一切情狀
    ，量處如主文所示之刑，並定其應執行之刑，以資懲儆。
四、扣案之白色粉末1 包（淨重0.16公克），經法務部調查局以
    化學呈色法及氣相層析質譜儀分析法檢驗結果，確含第一級
    毒品海洛因成分，有法務部調查局95年7 月7 日調科壹字第
    06 0011974號鑑定通知書1 份附卷可稽，依毒品危害防制條
    例第18條第1 項前段規定，不問屬於犯人與否，應沒收銷燬
    之；次按沒收依我國刑法規定，為從刑之一種，附屬於主刑
    ，不生比較輕重問題，亦不容與其他刑法總則規定割裂適用
    ，本件扣案裝載上開第一級毒品海洛因之外包裝袋1 個，係
    防止毒品裸露、逸出及潮濕之功用，並便於攜帶，且係被告
    所有供其犯本件施用第一級毒品罪所用之物，業據被告供明
    在卷，爰依修正前刑法第38條第1 項第2 款之規定，宣告沒
    收之。末如事實欄所載之針筒，雖係被告所有供本件犯罪所
    用之物，惟本院查無其他積極事證足資證明該等物品目前仍
    然存在，爰不予宣告沒收，附此敘明。
據上論斷，應依刑事訴訟法第273 條之1 第1 項、第299 條第1
項前段，毒品危害防制條例第10條第1 項、第18條第1 項前段，
刑法第2 條第1 項前段、第11條前段、（修正前）第56條、（修
正前）第47條、（修正前）第38條第1 項第2 款，判決如主文。
本案經檢察官黃仙宜到庭執行職務。
中    華    民    國    95    年    9    月    12    日
                  刑事第八庭  法  官  王屏夏
上列正本證明與原本無異。
如不服本判決，應於判決送達後十日內向本院提出上訴狀（應附
繕本），上訴於臺灣高等法院。
                              書記官  陳金鳳
中    華    民    國    95    年    9    月    12    日
附錄本案論罪科刑法條全文：
毒品危害防制條例第10條
施用第一級毒品者，處 6 月以上 5 年以下有期徒刑。
施用第二級毒品者，處 3 年以下有期徒刑。


司法院資訊處製作；財團法人民間司法改革基金會備份。
